臺灣嘉義地方法院民事裁定  100年度聲字第197號
聲  請  人  蔡國隆
相  對  人  正城股份有限公司
法定代理人  劉奕德
相  對  人  陳昭旭
上列聲請人聲請返還擔保金事件，本院裁定如下：
    主  文
本院九十六年度存字第一八０九號、第一八一０號提存事件聲請
人分別提存之擔保金新臺幣參拾貳萬元、貳拾壹萬元，准予返還
。
    理  由
一、按訴訟終結後，供擔保人證明已定20日以上之期間，催告受
    擔保利益人行使權利而未行使者，或法院依供擔保人之聲請
    ，通知受擔保利益人於一定期間內行使權利並向法院為行使
    權利之證明而未證明者，法院應依供擔保人之聲請，以裁定
    命返還其提存物或保證書，民事訴訟法第104條第1項第3款
    定有明文，依同法第106條之規定，於其他依法令供訴訟上
    之擔保者，亦準用之。
二、聲請意旨略以：聲請人與相對人（原相對人詮程營造工程有
    限公司經合併為正城股份有限公司）間假扣押事件，聲請人
    前依鈞院96年度裁全字第3009號假扣押裁定，分別提供新臺
    幣（下同）32萬元、21萬元為擔保，以鈞院96年度存字第18
    09號、96年度存字第1810號擔保提存事件提存後，聲請對相
    對人之財產為假扣押執行（鈞院96年度執全字第1539號），
    茲因假扣押之本案訴訟業經判決確定而訴訟終結，聲請人已
    於民國99年6月18日具狀撤回假扣押執行，且鈞院已定20日
    以上期間催告相對人行使權利，迄今逾期仍未行使，爰依法
    聲請返還上開提存擔保金等語，並提出本院100年度聲字第9
    8號裁定及確定證明書影本為證。
三、聲請人上揭主張，經依職權調閱本院96年度裁全字第3009號
    、96年度執全字第1539號假扣押保全程序暨執行卷、96年度
    存字第1809號、第1810號擔保提存卷等核閱屬實。原相對人
    詮程營造工程有限公司變更登記為詮程股份有限公司，又經
    與漢城建築經理股份有限公司合併解散，存續公司為正城股
    份有限公司乙節，亦有本院100年度聲字第98號案卷所附公
    司變更登記及設立登記表等資料可稽。而聲請人收受本件假
    扣押裁定已逾30日，依強制執行法第132條第3項規定，已不
    得聲請執行，是本件假扣押事件已告終結。又本院已定20日
    以上期間催告相對人行使權利迄未行使等情，亦有本院100
    年度聲字第98號案卷、本院民事紀錄科查詢表3份在卷可參
    ，揆諸首揭規定及說明，聲請人之聲請即有理由，應予准許
    。
四、依民事訴訟法第104條第1項第3款、第106條，裁定如主文。
中    華    民    國   100    年    8     月    18    日
                  民事第三庭  法  官  陳端宜
上為正本係照原本作成。
如對本裁定抗告須於裁定送達後10日內向本院提出抗告狀，並繳
納抗告費新臺幣1,000元。
中    華    民    國   100    年    8     月    18    日
                              書記官  馬嘉蓮